臺灣高等法院高雄分院刑事判決　　　　 96年度上易字第742號
上　訴　人　臺灣高雄地方法院檢察署檢察官
被　　　告　乙○○
上列上訴人因被告竊盜案件，不服臺灣高雄地方法院96年度易字
第603 號中華民國96年5 月31日第一審判決（起訴案號：臺灣高
雄地方法院檢察署95年度偵字第31269 號），提起上訴，本院判
決如下：
    主  文
原判決撤銷。
乙○○犯竊盜罪，處有期徒刑肆月，減為有期徒刑貳月，如易科
罰金，以新台幣貳仟元折算壹日；又犯以無線方式盜用他人電信
設備通信罪，處有期徒刑貳月，減為有期徒刑壹月，如易科罰金
，以新台幣貳仟元折算壹日；又犯竊盜罪，處有期徒刑月，減
為有期徒刑壹月又拾伍日，如易科罰金，以新台幣貳仟元折算壹
日；應執行有期徒刑肆月，如易科罰金，以新台幣貳仟元折算壹
日。
被訴附表二所示竊盜部分，均無罪。
    事  實
一、乙○○各基於意圖為自己不法所有之竊盜犯意，分別於附表
    一(一)、(三)所示時、地，竊取各如附表一(一)、(三)所示甲○○、
    丙○○等人財物；又於附表一(二)所示時、地，基於意圖為自
    己不法之利益，以無線方式盜用甲○○電信設備通信（即盜
    打手機）而獲得不法利益（如附表一(二)所示）。
二、案經高雄市政府警察局苓雅分局移送台灣高雄地方法院檢察
    署檢察官偵查起訴。
    理  由
壹、有罪部分：
一、證據能力：
(一)、證人甲○○、丙○○等人警詢陳述，其性質雖屬傳聞證據，
    惟上開警詢筆錄內容，業經原審審理時予以提示並告以要旨
    ，且經檢察官及被告表示意見，當事人已知上述筆錄乃傳聞
    證據，且均未於言詞辯論終結前對該等筆錄內容異議，且本
    院審酌上開筆錄作成時，較無人情施壓或干擾，亦無不當取
    供之情形，認為以之作為本案之證據亦屬適當，依刑事訴訟
    法第159 條之5 第1 項規定，自得為證據。
(二)、卷附之贓物認領保管單、台灣大哥大股份有限公司96年8 月
    24日函，固均屬書面之傳聞證據，然本院審理調查上開證據
    時，檢察官就此證據能力表示無意見，且本院認為以之作為
    本件論証之證據，均與待證事實具有關聯性，作為本案之證
    據亦屬適當，依刑事訴訟法第159條之5第1 項規定，自得為
    證據。
二、上開事實，業據被告乙○○於警、偵及原審均坦承不諱，核
    與證人即告訴人甲○○、丙○○於警詢所述失竊情節相符，
    並有贓物認領保管單1 紙、現場指認照片22張附卷可稽，又
    被告竊取證人甲○○手機後予以盜打使用7 次，通話費用共
    計為新台幣27.13 元一節，亦據證人甲○○於警詢陳述明確
    （見第0000000000號警卷第12-13 頁，復有通聯查詢單、台
    灣大哥大股份有限公司96年8 月24日函（見第0000000000號
    警卷第25-26 頁，本院卷第27頁）在卷足佐。此部份罪證明
    確，被告上開竊盜、以無線方式盜用他人電信設備通信等犯
    行，均堪認定。
三、核被告所為附表一(一)、(三)部分，均係犯刑法第320 條第1 項
    之竊盜罪；又被告所為附表一(二)部分，係犯電信法第56條第
    1 項之以無線方式盜用他人電信設備通信罪，公訴人於起訴
    時雖漏載此部分法條，但於起訴事實已有敘及，本院自得併
    予審理，附此敘明。被告所犯上開三罪，應予分論併罰。
四、原判決論處被告罪刑，固非無見；惟查：
(一)、附表一(一)部分，被告犯罪時間應係當日7 時「28分前」（應
    屬其盜打竊得手機時間之前），原判決事實欄認定為當日7
    時「30分許」，自有不合。
(二)、附表一(二)部分，業於起訴書之犯罪事實中敘及（如後所述）
    ，原判決漏未審理，亦有未合。
(三)、附表一(一)、(三)部分，原判決僅各量處拘役25日，核與被告係
    屬竊盜再犯之犯罪情節，顯有罪刑不相當之不當。
(四)、附表二部分，均難證明被告被訴此部分犯罪成立（如後所述
    ），原判決併予論罪科刑，自有未合。
(五)、原判決未及適用中華民國96年罪犯減刑條例予以減刑（如後
    所述），亦有未妥。
五、公訴人上訴意旨指摘原判決關於上開部分，量刑過輕為有理
    由，且原判決另有上述可議之處，應由本院將原判決撤銷改
    判。審酌被告正值青壯，不思以正當途徑獲取所需，為貪圖
    一己私慾，任意竊取他人財物，危害他人財產法益，且意圖
    不法利益擅自盜打被害人手機之犯罪情節，又被告前曾犯有
    竊盜罪經判刑確定（不構成累犯）之前案紀錄（參卷附臺灣
    高等法院被告前案紀錄表），並念其犯後坦承犯行之態度，
    及所竊財物價值及盜打手機之通話費用均非鉅大等一切情狀
    ，各量處如主文所示之刑，及均諭知易科罰金之折算標準。
    又被告上開附表一所示三罪之犯罪時間，均在中華民國96年
    4 月24日以前，合於中華民國96年罪犯減刑條例所定之減刑
    條件，爰依法各減其刑期二分之一如主文所示，併定其應執
    行刑及諭知如主文所示之易科罰金折算標準。
貳、無罪部分：
一、公訴意旨略以：被告意圖為自己不法之所有，分別於附表二
    (一)至(四)所示時、地，竊取各如附表所示財物，因認被告涉犯
    刑法第320條第1項之竊盜罪等語。
二、按被告之自白不得作為有罪判決之唯一證據，仍應調查其他
    必要之證據，以察其是否與事實相符；又不能證明被告犯罪
    者，應諭知無罪之判決，刑事訴訟法第156 條第2 項、第30
    1 條第1 項各有明文。又按犯罪事實之證明，不論係直接證
    據或間接證據，須於一般人均不致有所懷疑而得確信其為真
    實之程度，始得據為有罪之認定，倘其證明尚未達於此程度
    而仍有合理懷疑存在時，本諸無罪推定之原則，自應為被告
    無罪之判決，故附加於自白之佐證，亦須達於無合理懷疑之
    程度，且非只增強自白之可信性為已足，仍須具備構成犯罪
    要件事實之獨立證據，亦即除自白外，仍應有足可證明犯罪
    之必要證據，因此，無被告自白之案件，固應調查必要之證
    據，即已有被告自白之案件，亦須調查其他必要之證據，以
    察其是否與事實相符（最高法院91年度台上字第7496號判決
    要旨足參）。
三、公訴人認被告涉犯此部分竊盜罪嫌，係以被告坦承犯行，卷
    附搜索扣押筆錄、扣押物品目錄表、扣押物品及現場照片等
    情為據。經查：
(一)、證據能力：卷附之搜索扣押筆錄、扣押物品目錄表，固均屬
    書面之傳聞證據，然本院審理調查上開證據時，檢察官就此
    證據能力表示無意見，且本院認為以之作為本件論証之證據
    ，均與待證事實具有關聯性，作為本案之證據亦屬適當，依
    刑事訴訟法第159 條之5 第1 項規定，自得為證據。
(二)、附表二(一)至(四)所示被告竊盜部分，僅有被告唯一自白為據，
    又警方人員雖經被告同意而於其高雄市苓雅區○○○路260
    巷5 之3 號住處，搜索扣押如附表二(一)至(三)所示手機、相機
    、隨身聽等物，然公訴人並未提出此部分被害人為何人？究
    係何人失竊何項財物之證據資料以供本院調查，另關於附表
    二(四)所示手機、香菸等物，亦未據起獲扣押為證。此外，公
    訴人又未提出其他具備構成被告被訴此部分竊盜犯罪要件事
    實之獨立證據用以佐認被告自白。
四、綜上所述，依據上開說明，均難證明被告被訴此部分竊盜犯
    罪成立，自應均為無罪之諭知。
、被告經合法傳喚，無正當理由，不到庭（見本院卷第25、29
    頁之送達證書、刑事報到單），依據刑事訴訟法第371 條規
    定，不待其陳述，逕行判決。
據上論結，應依刑事訴訟法第369 條第1 項前段、第364 條、第
371 條、第299 條第1 項前段、第301 條第1 項，電信法第56條
第1 項，刑法第11條、第320 條第1 項、第41條第1 項前段、第
51條第5 款，刑法施行法第1 條之1 ，中華民國96年罪犯減刑條
例第2 條第1 項第3 款、第7 條，判決如主文。
本案經檢察官方娜蓉到庭執行職務。
中　　華　　民　　國　　96　　年　　9 　　月　　26　　日
                  刑事第一庭    審判長法  官  郭雅美
                                      法  官  莊崑山
                                      法  官  張意聰
以上正本證明與原本無異。
本判決竊盜部分，不得上訴。
如不服本判決違反電信法部分，應於收受本判決後10日內向本院
提出上訴書狀，其未敘述上訴理由者，並得於提起上訴後10日內
向本院補提理由書狀（均須按他造當事人之人數附繕本）「切勿
逕送上級法院」。
中　　華　　民　　國　　96　　年　　9 　　月　　26　　日
　　　　　　　　　　　　　　　　　　　書記官  呂素珍
附錄本件判決論罪科刑法條：
刑法第320條第1項
意圖為自己或第三人不法之所有，而竊取他人之動產者，為竊盜
罪，處 5 年以下有期徒刑、拘役或 500 元以下罰金。
電信法第56條第1項
意圖為自己或第三人不法之利益，以有線、無線或其他電磁方式
，盜接或盜用他人電信設備通信者，處5 年以下有期徒刑，得併
科新台幣150 萬元以下罰金。
附表一：
(一)、95年10月27日7 時28分前，在高雄市苓雅區○○○路19號便
    利超商前，徒手竊取甲○○所有之綠色手提袋1 只，內有衣
    服、水壺、SONY牌T9型數位相機1 台、三星牌D528型黑色手
    機1 支（IMEI：000000000000000） ，得手後於盜打上述手
    機（如附表一(二)所示）後將上述手機及相機，分別變賣得款
    花用，其餘物品則丟棄他處。
(二)、95年年10月27日7 時28分至7 時58分期間，於竊取附表一(一)
    所示手機後，竟基於意圖為自己不法之利益，接續以無線方
    式盜用甲○○電信設備通信（即盜打手機）7 次，而獲得不
    法利益即通話費用共計新台幣（下同）27. 13元，嗣於96年
    1 月18日21時10分許，為警調閱甲○○所有之手機門號通聯
    紀錄，循線查獲。
(三)、95年11月26日下午8 時49分許，在高雄市苓雅區○○○街14
    3 -6號「一新書局」前，徒手開啟車牌號碼TBS-977 號輕型
    機車置物箱，竊取丙○○所有之OGUMA 牌足部修護霜2 瓶、
    同品牌之保濕霜4 瓶，得手後欲離開時，為警當場查獲。
附表二：
(一)、95年9 月間某日，在高雄市○鎮區○○路民權公園籃球場內
    ，徒手竊取不詳人士所有之ELIYA 牌S611型紅色手機1 支（
    IMEI：000000000000000） 、OLYMPUS 牌μII型相機1 台、
    BENQ牌JOYBEE125 型灰色MP3 隨身聽1 台，得手後據為己有
    。
(二)、95年9 月間某日，另在上址籃球場內內，徒手竊取不詳人士
    所有之TRANSCEND 牌T.SONIC-610 型512MB 白色MP3 隨身聽
    1 台，得手後亦據為己有。
(三)、95年10月間某日，在高雄市○○區○○路93號前，徒手竊取
    不詳人士所有之BENQ牌660 型白色手機1 支（IMEI：000000
    000000000），得手後據為己有。
(四)、95年10月間某日，在高雄市○鎮區○○街142 號便利超商前
    ，徒手竊取不詳人士所有之不詳品牌手機1 支、不詳品牌香
    菸1 包，得手後據為己有，並將該手機在高雄市○○路與中
    華路之跳蚤市場販出。
